web/comori-od-es/hunspell/ro_simple/ro_simple.aff
#********************************************************************************
# verbe conj 1.2,  terminate in a la infinitiv si ez la pers I sing (v1/B)
SFX B Y 161
SFX B z zi z
SFX B ez eaza [^i]ez
SFX B ez eaza-ma [^i]ez
SFX B ez eaza-te [^i]ez
SFX B ez eaza-l [^i]ez
SFX B ez eaza-o [^i]ez
SFX B ez eaza-ne [^i]ez
SFX B ez eaza-le [^i]ez
SFX B ez aza iez
SFX B ez aza-ma iez
SFX B ez aza-te iez
SFX B ez aza-l iez
SFX B ez aza-o iez
SFX B ez aza-ne iez
SFX B ez aza-le iez
SFX B ez am [^hi]ez
SFX B ghez gam ghez
SFX B chez cam chez
SFX B ez em iez
SFX B ez ati [^h]ez
SFX B chez cati chez
SFX B ghez gati ghez
SFX B ez ati-ma [^h]ez
SFX B chez cati-ma chez
SFX B ghez gati-ma ghez
SFX B ez ati-l [^h]ez
SFX B chez cati-l chez
SFX B ghez gati-l ghez
SFX B ez ati-o [^h]ez
SFX B chez cati-o chez
SFX B ghez gati-o ghez
SFX B ez ati-ne [^h]ez
SFX B chez cati-ne chez
SFX B ghez gati-ne ghez
SFX B ez ati-va [^h]ez
SFX B chez cati-va chez
SFX B ghez gati-va ghez
SFX B ez ati-i [^h]ez
SFX B chez cati-i chez
SFX B ghez gati-i ghez
SFX B ez ati-le [^h]ez
SFX B chez cati-le chez
SFX B ghez gati-le ghez
SFX B z ze z
SFX B ez am [^h]ez
SFX B chez cam chez
SFX B ghez gam ghez
SFX B ez ai [^h]ez
SFX B chez cai chez
SFX B ghez gai ghez
SFX B ez a [^h]ez
SFX B chez ca chez
SFX B ghez ga ghez
SFX B ez au [^h]ez
SFX B chez cau chez
SFX B ghez gau ghez
SFX B ez and [^hi]ez
SFX B chez cand chez
SFX B ghez gand ghez
SFX B iez iind iez
SFX B ez andu-ma [^hi]ez
SFX B chez candu-ma chez
SFX B ghez gandu-ma ghez
SFX B iez iindu-ma iez
SFX B ez andu-te [^hi]ez
SFX B chez candu-te chez
SFX B ghez gandu-te ghez
SFX B iez iindu-te iez
SFX B ez andu-l [^hi]ez
SFX B chez candu-l chez
SFX B ghez gandu-l ghez
SFX B iez iindu-l iez
SFX B ez and-o [^hi]ez
SFX B chez cand-o chez
SFX B ghez gand-o ghez
SFX B iez iind-o iez
SFX B ez andu-se [^hi]ez
SFX B ez andu-si [^hi]ez
SFX B ez andu-si-l [^hi]ez
SFX B ez andu-si-o [^hi]ez
SFX B ez andu-si-le [^hi]ez
SFX B chez candu-se chez
SFX B chez candu-si chez
SFX B chez candu-si-o chez
SFX B chez candu-si-l chez
SFX B chez candu-si-le chez
SFX B ghez gandu-se ghez
SFX B ghez gandu-si ghez
SFX B ghez gandu-si-o ghez
SFX B ghez gandu-si-l ghez
SFX B ghez gandu-si-le ghez
SFX B iez iindu-se iez
SFX B iez iindu-si iez
SFX B iez iindu-si-l iez
SFX B iez iindu-si-o iez
SFX B iez iindu-si-le iez
SFX B ez andu-ne [^hi]ez
SFX B chez candu-ne chez
SFX B ghez gandu-ne ghez
SFX B iez iindu-ne iez
SFX B ez andu-va [^hi]ez
SFX B chez candu-va chez
SFX B ghez gandu-va ghez
SFX B iez iindu-va iez
SFX B ez andu-i [^hi]ez
SFX B chez candu-i chez
SFX B ghez gandu-i ghez
SFX B iez iindu-i iez
SFX B ez andu-le [^hi]ez
SFX B chez candu-le chez
SFX B ghez gandu-le ghez
SFX B iez iindu-le iez
SFX B ez at [^h]ez
SFX B chez cat chez
SFX B ghez gat ghez
SFX B ez at-o [^h]ez
SFX B chez cat-o chez
SFX B ghez gat-o ghez
SFX B ez asem [^h]ez
SFX B ez aseti [^h]ez
SFX B chez casem chez
SFX B chez caseti chez
SFX B ghez gasem ghez
SFX B ghez gaseti ghez
SFX B ez asesi [^h]ez
SFX B chez casesi chez
SFX B ghez gasesi ghez
SFX B ez ase [^h]ez
SFX B chez case chez
SFX B ghez gase ghez
SFX B ez aseram [^h]ez
SFX B chez caseram chez
SFX B ghez gaseram ghez
SFX B ez aserati [^h]ez
SFX B chez caserati chez
SFX B ghez gaserati ghez
SFX B ez asera [^h]ez
SFX B chez casera chez
SFX B ghez gasera ghez
SFX B ez a [^h]ez
SFX B chez ca chez
SFX B ghez ga ghez
SFX B ez ai [^h]ez
SFX B ez asi [^h]ez
SFX B ez a [^hi]ez
SFX B ez e iez
SFX B ez aram [^h]ez
SFX B ez arati [^h]ez
SFX B ez ara [^h]ez
SFX B chez cai chez
SFX B chez casi chez
SFX B chez ca chez
SFX B chez caram chez
SFX B chez carati chez
SFX B chez cara chez
SFX B ghez gai ghez
SFX B ghez gasi ghez
SFX B ghez ga ghez
SFX B ghez garam ghez
SFX B ghez garati ghez
SFX B ghez gara ghez

PFX B Y 1
PFX B 0 re .
#end********************************************************************************



#********************************************************************************
# verbe conj 3, terminate in g, c, p la pers I sing (v3/EH, maybe /G)
# pun, tin, raman, rad, transmit, tes, descing, zic, seduc, petrec
SFX E Y 157
SFX E n i n
SFX E d zi d
SFX E t ti t
SFX E s si s
SFX E 0 i [^sdtn]
SFX E 0 e .
SFX E 0 em .
SFX E 0 eti .
SFX E 0 eam [^g]
SFX E 0 eai [^g]
SFX E 0 ea [^g]
SFX E 0 eati [^g]
SFX E 0 eau [^g]
SFX E 0 eam [^a]g
SFX E 0 eai [^a]g
SFX E 0 ea [^a]g
SFX E 0 eati [^a]g
SFX E 0 eau [^a]g
SFX E ag ageam ag
SFX E ag ageai ag
SFX E ag agea ag
SFX E ag ageati ag
SFX E ag ageau ag
SFX E 0 and [^dtg]
SFX E d zand d
SFX E t tand t
SFX E 0 and [^a]g
SFX E ag agand ag
SFX E an asesem an
SFX E an asesesi an
SFX E an asese an
SFX E an aseseram an
SFX E an aseserati an
SFX E an asesera an
SFX E 0 usem [ri]n
SFX E 0 usesi [ri]n
SFX E 0 use [ri]n
SFX E 0 useram [ri]n
SFX E 0 userati [ri]n
SFX E 0 usera [ri]n
SFX E n sesem un
SFX E n sesesi un
SFX E n sese un
SFX E n seseram un
SFX E n seserati un
SFX E n sesera un
SFX E d sesem d
SFX E d sesesi d
SFX E d sese d
SFX E d seseti d
SFX E d seseram d
SFX E d seserati d
SFX E d sesera d
SFX E 0 usem ec
SFX E 0 usesi ec
SFX E 0 use ec
SFX E 0 useram ec
SFX E 0 userati ec
SFX E 0 usera ec
SFX E c sesem [ui]c
SFX E c sesesi [ui]c
SFX E c sese [ui]c
SFX E c seseram [ui]c
SFX E c seserati [ui]c
SFX E c sesera [ui]c
SFX E 0 usem ep
SFX E 0 usesi ep
SFX E 0 use ep
SFX E 0 useram ep
SFX E 0 userati ep
SFX E 0 usera ep
SFX E 0 sesem up
SFX E 0 sesesi up
SFX E 0 sese up
SFX E 0 seseram up
SFX E 0 seserati up
SFX E g sesem [^a]g
SFX E g sesesi [^a]g
SFX E g sese [^a]g
SFX E g seseram [^a]g
SFX E g seserati [^a]g
SFX E g sesera [^a]g
SFX E ag asesem ag
SFX E ag asesesi ag
SFX E ag asese ag
SFX E ag aseseram ag
SFX E ag aseserati ag
SFX E ag asesera ag
SFX E 0 ui [ri]n
SFX E 0 usi [ri]n
SFX E 0 u [ri]n
SFX E 0 uram [ri]n
SFX E 0 urati [ri]n
SFX E 0 ura [ri]n
SFX E n sei un
SFX E n sesi un
SFX E n se un
SFX E n seram un
SFX E n serati un
SFX E n sera un
SFX E 0 ui ec
SFX E 0 usi ec
SFX E 0 u ec
SFX E 0 uram ec
SFX E 0 urati ec
SFX E 0 ura ec
SFX E c sei [ui]c
SFX E c sesi [ui]c
SFX E c se [ui]c
SFX E c seram [ui]c
SFX E c serati [ui]c
SFX E c sera [ui]c
SFX E an asei an
SFX E an asesi an
SFX E an ase an
SFX E an aseram an
SFX E an aserati an
SFX E an asera an
SFX E 0 ui ep
SFX E 0 usi ep
SFX E 0 u ep
SFX E 0 uram ep
SFX E 0 urati ep
SFX E 0 ura ep
SFX E 0 sei up
SFX E 0 sesi up
SFX E 0 se up
SFX E 0 seram up
SFX E 0 serati up
SFX E 0 sera up
SFX E d sei [^gncp]
SFX E d sesi [^gncp]
SFX E d se [^gncp]
SFX E d seram [^gncp]
SFX E d serati [^gncp]
SFX E d sera [^gncp]
SFX E g sei [^s][nleru]g
SFX E g sesi [^s][nleru]g
SFX E g se [^s][nleru]g
SFX E g seram [^s][nleru]g
SFX E g serati [^s][nleru]g
SFX E g sera [^s][nleru]g
SFX E 0 a [^gnpbc]
SFX E g aga eg
SFX E erg earga erg
SFX E 0 a [^er]g
SFX E 0 a [^e]rg
SFX E ern earna ern
SFX E 0 a [^e]rn
SFX E 0 a [^r]n
SFX E ep eapa ep
SFX E 0 a [^e]p
SFX E erb earba erb
SFX E 0 a [^e]rb
SFX E 0 a [^r]b
SFX E ec eaca ec
SFX E 0 a [^e]c
PFX E Y 1
PFX E 0 re .
